Config:
  hfst:
    Gen: ../../../src/generator-gt-norm.hfst
    Morph: ../../../src/analyser-gt-norm.hfst
  xerox:
    Gen: ../../../src/generator-gt-norm.xfst
    Morph: ../../../src/analyser-gt-norm.xfst
    App: lookup

Tests:

# todo:
# Proofread the gold standard (below)
# Then: run analyser, then correct.


  Noun - hylje - ok : # Noun 'borg' - ok
     hylje+N+Sg+Nom: hylje
     hylje+N+Sg+Gen: hylkheen
     hylje+N+Sg+Par: hyljettä
     hylje+N+Sg+Tra: hylkheeksi
     hylje+N+Sg+Abe: hylkheettä
     hylje+N+Sg+Ine: hylkheessä
     hylje+N+Sg+Ela: hylkheestä
     hylje+N+Sg+Ill: hylkheesseen
     hylje+N+Sg+Ade: hylkheelä
     hylje+N+Sg+Abl: hylkheeltä
     hylje+N+Sg+All: hylkheele
     hylje+N+Sg+Ess: hylkheenä
     hylje+N+Pl+Nom: hylkheet
     hylje+N+Pl+Gen: [hylkheitten, hylkhejen] # hylkhejen mahdollinen Var. varieteetissä
     hylje+N+Pl+Par: [hylkheitä, hylkhejä] # hylkhejä on mahdollinen rinnakkainen variantti var varieteetissä. Ei ole muissa varieteeteissä.
     hylje+N+Pl+Tra: hylkheiksi
     hylje+N+Pl+Abe: hylkheittä
     hylje+N+Pl+Ine: hylkheissä
     hylje+N+Pl+Ela: hylkheistä
     hylje+N+Pl+Ill: hylkheissiin
     hylje+N+Pl+Ade: hylkheilä
     hylje+N+Pl+Abl: hylkheiltä
     hylje+N+Pl+All: hylkheile
     hylje+N+Pl+Ess: hylkheinä
     hylje+N+Pl+Com: hylkheine

# Varengin varieteetissa ei ole loppu-t sg nominatiivissa.
